台灣板橋地方法院刑事判決　　　　　　　　　　　　九十三年度易字第一０七九號
　　公　訴　人　台灣板橋地方法院檢察署檢察官
　　被　　　告　乙○○
右列被告因妨害公務等案件，經檢察官聲請以簡易判決處刑（聲請案號：九十三年度
偵字第一二一四八號），本院認不得以簡易判決處刑，改依通常程序審理（受理案號
：九十三年度簡字第四００二號），本院於準備程序進行中，被告就被訴事實為有罪
之陳述，經告知被告簡式審判程序之旨，並聽取當事人意見後，裁定進行簡式審判程
序，判決如左：
    主  文
乙○○於公務員依法執行職務時，當場侮辱，處拘役肆拾日，如易科罰金，以佰元
折算壹日；又對於公務員依法執行職務時，施強暴，處有期徒刑月，如易科罰金，
以佰元折算壹日，緩刑貳年。
被訴無故侵入住宅及毀損罪部分均公訴不受理。
    事  實
一、乙○○於民國（下同）九十三年七月二十五日凌晨二時許，於飲用酒類後（尚未
    達心神喪失或精神耗弱之程度），竟基於侵入住宅之犯意，未經其前妻丙○○之
    同意，而以其所有之鑰匙開啟大門，無故進入丙○○位於台北縣永和市○○路六
    十二號五樓之住宅（所犯無故侵入住宅罪部分，嗣經被害人丙○○撤回告訴，另
    諭知不受理判決）；乙○○進入該屋後見客廳內有非其所有之男性內褲衣物，頓
    生醋意，另基於毀損之犯意，以打火機燒燬前開男性內褲及浴巾一條後，再破壞
    丙○○臥室房門之門栓，並將該臥室內丙○○所有之相框及瓷製飾品摔破，致丙○○所有之前揭物品不堪使用，足生損害於丙○○（所犯毀損罪部分，業經被害
    人丙○○撤回告訴，另諭知不受理判決）。丙○○見狀乃報警處理，經台北縣政
    府警察局永和分局警員杜振華、巫順勇、甲○○三人到場處理時，乙○○竟於警
    員杜振華等三人依法執行職務時，當場以「幹Ｘ娘」等穢語辱罵依法執行公務之
    員警；又另行基於妨害公務之犯意，對於依法執行逮捕職務之警員甲○○，以強
    暴方式動手阻擾逮捕並與警員甲○○發生拉扯，致使甲○○受有胸部及雙手擦傷
    等傷害（傷害罪部分未據被害人甲○○告訴）。
二、案經台北縣政府警察局永和分局報請台灣板橋地方法院檢察署檢察官偵查起訴。
    理  由
壹、有罪部分：
一、按除被告所犯為死刑、無期徒刑、最輕本刑為三年以上有期徒刑之罪或高等法院
    管轄第一審案件者外，於第一次審判期日前之準備程序進行中，被告先就被訴事
    實為有罪之陳述時，審判長得告知被告簡式審判程序之旨，刑事訴訟法第二百七
    十三條之一第一項定有明文。經核本件被告乙○○所犯係死刑、無期徒刑、最輕
    本刑為三年以上有期徒刑以外之罪，其於準備程序中就被訴事實為有罪之陳述，
    經法官告知簡式審判程序之旨，並聽取公訴人、被告之意見後，本院爰依首揭規
    定，合議裁定由受命法官獨任進行簡式審判程序，合先敘明。
二、本件告訴人丙○○於警詢時所為之陳述，屬被告以外之人於審判外之言詞陳述，
    係傳聞證據，雖未符合刑事訴訟法第一百五十九條之二、第一百五十九條之三之
    傳聞例外之規定，但被告於審判程序同意作為證據，本院依刑事訴訟法第一百五
    十九條之五第一項之規定經參酌該言詞陳述之作成時之情況，並無不正或虛偽陳
    述之可能，認得為證據；又告訴人丙○○及證人甲○○於偵查中向檢察官所為之
    陳述，因無顯有不可信之情況，亦得依刑事訴訟法第一百五十九條第二項作為證
    據；另證人甲○○所提出之天主教耕莘醫院永和分院診斷證明書二紙及到現場處
    理之警員杜振華、甲○○、巫順勇所提出之書面報告三份，係屬被告以外之人於
    審判外之書面陳述，係屬傳聞證據，且為本案訴訟所製作而不具有可受公開檢查
    之情形，亦非連續性之紀錄文書，是不符合刑事訴訟法第一百五十九條之四所定
    傳聞例外之要件，惟業經被告於審判程序中同意作為證據，本院審酌該診斷證明
    書及員警書面報告製作之情況，核無證明力明顯過低之瑕疵，認為以之作證據為
    適當，依刑事訴訟法第一百五十九條之五第一項之規定，得為證據，附此說明。
三、右揭事實，業據被告乙○○於本院審理時坦承不諱，核與告訴人丙○○及證人甲○○分別於警詢中、偵查中所指訴、證述之情節相符，並有現場照片十幀、天主
    教耕莘醫院永和分院診斷證明書乙紙及警員杜振華、甲○○、巫順勇三人所提出
    之書面報告三份附卷可稽。本件罪證明確，被告犯行應堪認定。
四、核被告所為，係犯刑法第一百四十條第一項侮辱公務員罪及同法第一百三十五條
    第一項之對於執行職務公務員施以強暴罪。又被告所犯上開二罪，犯意各別，行
    為互殊、罪名互異，應分論併罰。爰審酌被告之品行、智識程度及被告對於依法
    執行職務之警員辱罵並於警員發生拉扯致警員受傷，對於公權力之執行影響甚鉅
    ，惟思及被告係因飲酒後見前妻住處有其他男子衣物，因一時醋意而為本件犯行
    ，惡性尚非重大以及被告犯罪後坦承犯行深具悔意等一切情狀，各量處如主文所
    示之刑，並諭知易科罰金之折算標準，用資懲儆。末查；被告前未曾受有期徒刑
    以上刑之宣告，此有台灣高等法院被告全國前案紀錄表在卷可徵，被告初犯本罪
    後悔莫及，經此偵審教訓，信已足收警惕之效，應無再犯之虞，本院認其宣告之
    刑以暫不執行為適當，爰依法諭知緩刑二年，以勵自新，並策來茲。
貳、不受理部分：
一、公訴意旨另以：被告乙○○於九十三年七月二十五日凌晨二時許，於飲用酒類後
    （尚未達心神喪失或精神耗弱之程度），竟基於侵入住宅之犯意，未經其前妻即
    告訴人丙○○之同意，而以其所有之鑰匙開啟大門無故進入告訴人丙○○位於台
    北縣永和市○○路六十二號五樓之住宅；進入後見客廳有男性內褲衣物，頓生醋
    意，另基於毀損之犯意，以打火機燒燬前開男性內褲及浴巾一條後，再破壞告訴
    人丙○○臥室房門之門栓，並將該臥室內告訴人丙○○所有之相框及瓷製飾品摔
    破，致告訴人丙○○所有之前揭物品不堪使用，足生損害於告訴人丙○○，因認
    被告涉有刑法第三百零六條無故侵入住宅罪嫌及刑法第三百五十四條毀損之罪嫌
    云云。
二、按告訴乃論之罪，告訴人於第一審辯論終結前得撤回告訴；又告訴經撤回者，應
    諭知不受理之判決，刑事訴訟法第二百三十八條第一項、第三百零三條第三款分
    別定有明文。經查，本件告訴人丙○○告訴被告無故侵入住宅及毀損罪，起訴書
    認係犯刑法第三百零六條及第三百五十四條之罪，依同法第三百零八條第一項、
    第三百五十七條之規定，須告訴乃論。茲據告訴人丙○○於本院審理時當庭撤回
    告訴，有本院九十三年十月十五日訊問筆錄附卷可稽。揆諸前開說明，就被訴無
    故侵入住宅與毀損罪部分，不經言詞辯論，諭知不受理之判決。
據上論斷，應依刑事訴訟法第四百五十二條、第二百七十三條之一第一項、第二百九
十九條第一項前段、第三百零三條第三款、第三百零七條，刑法第一百三十五條第一
項、第一百四十條第一項、第四十一條第一項前段、第七十四條第一款，罰金罰鍰提
高標準條例第一條前段、第二條，判決如主文。
本案經檢察官陳孟黎到庭執行職務
中　　華　　民　　國　　九   十   三    年   十   一    月   十   九    日
                               台灣板橋地方法院刑事第五庭
                                   法　官  潘  長  生
右正本證明與原本無異。
如不服本判決，應於判決送達後十日內向本院提出上訴狀（應附繕本），上訴於臺灣
高等法院。
                                   書記官  楊  馥  如
中　　華　　民　　國　　九   十   三    年   十   一    月   十   九    日
附錄本案論罪科刑法條
中華民國刑法第一百三十五條
對於公務員依法執行職務時，施強暴脅迫者，處三年以下有期徒刑、拘役
或三百元以下罰金。
意圖使公務員執行一定之職務或妨害其依法執行一定之職務或使公務員辭
職，而施強暴脅迫者，亦同。
犯前二項之罪，因而致公務員於死者，處無期徒刑或七年以上有期徒刑；
致重傷者，處三年以上、十年以下有期徒刑。
中華民國刑法第一百四十條
(侮辱公務員公署罪)
於公務員依法執行職務時，當場侮辱，或對於其依法執行之職務公然侮辱
者，處六月以下有期徒刑、拘役或一百元以下罰金。
對於公署公然侮辱者亦同。
